【裁判字號】    97,易,2548
【裁判日期】    971128
【裁判案由】    過失傷害
【裁判全文】
臺灣板橋地方法院刑事判決              97年度易字第2548號
公  訴  人  臺灣板橋地方法院檢察署檢察官
被      告  乙○○
上列被告因過失傷害案件，經檢察官提起公訴（97年度偵緝字第
1898號），被告於準備程序進行中，就被訴事實為有罪之陳述，
本院告知其簡式審判程序之旨，並聽取當事人意見後，裁定改依
簡式審判程序審理，判決如下：
    主  文
乙○○犯業務過失傷害罪，處拘役伍拾日，如易科罰金，以新臺
幣壹仟元折算壹日，減為拘役貳拾伍日，如易科罰金，以新臺幣
壹仟元折算壹日。
    事  實
一、乙○○於下列時地以每日新臺幣800元受其友人所僱，負責
    端送熱湯餐飲供顧客食用，係從事業務之人。於民國95年12
    月10日9時30分許，在臺北縣土城市○○路現已停業之南天
    母森林公園前空地擺設之餐飲攤位端送貢丸湯與其他顧客，
    行經當時年僅4 歲之江婷蓁身邊時，本應注意值此之際，應
    謹慎小心勿將熱湯灑溢而出，避免潑濺至客人身上，而依當
    時情形，復無不能注意之情事，竟疏未注意及此，不慎將手
    中熱湯弄翻澆淋到江婷蓁身上多處，致使其受有左手指、左
    大腿、右大腿共百分之6.3 體表面積，深2 度燙傷等傷害。
二、案經江婷蓁之父甲○○訴由臺灣板橋地方法院檢察署檢察官
    偵查起訴。
    理  由
一、上開犯罪事實，迭經被告乙○○於檢察官訊問及本院準備、
    審理時坦承不諱，核與證人即被害人江婷蓁之父甲○○、被
    害人之母鄭寀筠於偵查中結證所述經過均甚相符，此外另有
    被害人之診斷證明書在卷可為對照，被告雖另抗辯當時係因
    鄭寀筠急忙走來，方導致熱湯灑出，惟此既為證人鄭寀筠堅
    詞否認，迄至本院審理終結之時，被告亦未曾提出相關證據
    以供調查確認其所辯是否為真，自難執以為被告有利之認定
    。被告斯時既受僱於人負責端送餐飲，於其過程中自應注意
    端送安全，勿使菜湯潑濺灑出，而依當時狀況，復查無任何
    被告難施以注意之情事存在，其竟疏未注意，對前開事故之
    發生顯有過失，又其過失行為與被害人所受傷害間有相當因
    果關係，準此，本案事證明確，被告犯行洵堪認定，應依法
    論科。
二、核被告所為，係犯刑法第284 條第2 項前段之業務過失傷害
    罪。爰審酌被告之過失情節、素行、被害人所受傷勢及犯後
    坦承犯行，表明願全數賠償之負責態度，然因受限於經濟情
    況，致無法與被害人就賠償方式達成和解共識之犯後態度等
    一切情狀，量處如主文所示之刑，並諭知易科罰金之折算標
    準。又本案被告之犯罪時間係在96年4 月24日以前，偵查中
    被告雖曾於96年7 月27日經通緝，惟其時中華民國96年罪犯
    減刑條例既已施行，本案自非屬該條例第5 條規定限制適用
    之情形，被告所犯之罪核與該條例第2 條第1 項第3 款之規
    定無違，爰依上開減刑條例規定予以減刑，併諭知易科罰金
    折算標準，以示懲儆。
據上論斷，應依刑事訴訟法第284 條之1 、第273 條之1 第1 項
、第299 條第1 項前段，刑法第284 條第2 項前段、第41條第1
項前段，刑法施行法第1 條之1 第1 項、第2 項前段，中華民國
96年罪犯減刑條例第2 條第1 項第3 款、第7 條，判決如主文。
本案經檢察官蘇振文到庭執行職務。
中    華    民    國    97    年    11    月    28    日
                  刑事第六庭  法  官  盧軍傑
上列正本證明與原本無異。
如不服本判決，應於判決送達後10日內敘明上訴理由，向本院提
出上訴狀 (應附繕本) ，上訴於臺灣高等法院。其未敘述上訴理
由者，應於上訴期間屆滿後20日內向本院補提理由書「切勿逕送
上級法院」。
                              書記官  周玉茹
中    華    民    國    97    年    11    月    28    日
附錄本案論罪科刑法條：
中華民國刑法第284 條
因過失傷害人者，處6 月以下有期徒刑、拘役或5 百元以下罰金
，致重傷者，處1 年以下有期徒刑、拘役或5 百元以下罰金。
從事業務之人，因業務上之過失傷害人者，處1 年以下有期徒刑
、拘役或1 千元以下罰金，致重傷者，處3 年以下有期徒刑、拘
役或2 千元以下罰金。


司法院資訊處製作；財團法人民間司法改革基金會備份。
